【裁判字號】    90,易緝,142
【裁判日期】    900824
【裁判案由】    家庭暴力防治法
【裁判全文】
臺灣高雄地方法院刑事判決                          九十年度易緝字第一四二號
    公  訴  人  臺灣高雄地方法院檢察署檢察官
    被      告  乙○○
右列被告因案件，經檢察官提起公訴（八十九年度偵字第一六二四七號），本院判決
如左：
    主  文
乙○○傷害人之身體，處拘役參拾日，如易科罰金，以參佰元折算壹日，緩刑貳年。
    事  實
一、乙○○係甲○○之先生，二人有家庭暴力防治法第三條第一款所定之家庭成員關
    係，然素來不睦，乙○○竟基於傷害之犯意，於八十九年六月十六日五時十分許
    ，在高雄市○鎮區○○路八十巷二十三號前，見甲○○一人獨行，竟無故而持所
    購買之鹽酸一瓶（未扣案）出手向甲○○臉部潑灑，致甲○○眼睛受傷，雙眼生
    眼角結膜炎之傷害，嗣因路人鄭域鋌發現上前叫喊，乙○○始離去現場。
二、案經甲○○訴請高雄市政府警察局前鎮分局報請臺灣高雄地方法院檢察署檢察官
    偵查起訴。
    理  由
一、訊據被告乙○○矢口否認有何傷害犯行，辯稱：「甲○○經常無故受傷都說是伊
    做的，其實沒有」云云，然查，右揭事實已據告訴人甲○○於警訊及偵查中到庭
    堅指不移，並與證人鄭域鋌於警訊證述情節相符，而告訴人受有前開傷害，則有
    大宏眼科驗傷診斷書一紙在卷可憑。參以被告因本件家庭暴力案，已經告訴人提
    出民事保護令請求保護，亦有受理家庭暴力事件通報表在卷為憑，如告訴人未曾
    受被告之傷害，則其豈有自傷雙眼以誣陷被告之理，被告辯解不足採信，本件事
    證明確，其犯行洵堪認定。
二、核被告係告訴人之丈夫，二人有家庭暴力防治法第三條所定之家庭成員關係，其
    傷害告訴人所為，係犯刑法第二百七十七條第一項之傷害罪，屬家庭暴力防治法
    第二條第二項所定之家庭暴力罪。爰審酌被告身為人夫，不思盡人夫之責，竟無
    故傷人，且犯後猶未知悔改，固有不當，然告訴人受傷情形尚非嚴重，二人又係
    至親，亦不宜從此惡臉以對等一切情狀，爰量處如主文所示之刑，又按中華民國
    九十年一月四日修正，同年月十日經總統公布施行之刑法第四十一條規定：「犯
    最重本刑為五年以下有期徒刑以下之刑之罪，而受六個月以下有期徒刑或拘役之
    宣告，因身體、教育、職業、家庭之關係或其他正當事由，執行顯有困難者，得
    以一元以上三元以下折算一日，易科罰金。但確因不執行所宣告之刑，難收矯正
    之效，或難以維持法秩序者，不在此限。」，被告所犯之罪本屬得易科罰金之罪
    ，但因新法加有但書規定，對被告而言，自屬不利，依刑法第二條第一項但書規
    定，本院仍依舊法並諭知易科罰金之折算標準，又被告前未曾受有期徒刑以上刑
    之宣告，有臺灣高雄地方法院檢察署刑案資料查註紀錄表附卷可稽，此次一時失
    慮，誤蹈刑章，經此教訓應知所警惕，無再犯之虞，本院因認所宣告之刑，以暫
    不執行為適當，爰併宣告緩刑二年，以勵自新。作案用之鹽酸，未扣案特定，更
    非違禁物，為免將來執行困難起見，爰不予以宣告沒收。
據上論斷，應依刑事訴訟法第二百九十九條第一項前段，刑法第二條第一項但書、第
二百七十七條第一項、修正前第四十一條，第七十四條、罰金罰鍰提高標準條例第一
條前段、第二條，判決如主文。
本案經檢察官陳正達到庭執行職務
中    華    民    國      九十      年       八       月     二十四     日
                                    臺灣高雄地方法院刑事第三庭
                                        法  官  簡  志  瑩
右正本證明與原本無異。
如不服本判決，應於判決送達後十日內，向本院提出上訴狀。
                                        書記官  林  宜  正
中    華    民    國      九十      年       八       月     二十四     日
附錄論罪科刑法條：
刑法第二百七十七條第一項：
傷害人之身體或健康者，處三年以下有期徒刑、拘役或一千元以下罰金。


司法院資訊處製作；財團法人民間司法改革基金會備份。
